臺灣士林地方法院民事裁定　　　
111年度消債全字第6號
聲  請  人  周敦美  
代  理  人  洪偉修律師
上列聲請人因聲請更生事件，聲請保全處分，本院裁定如下：
    主  文
聲請駁回。
    理  由
一、按法院就更生或清算之聲請為裁定前，得因利害關係人之聲
    請或依職權，以裁定為下列保全處分：一、債務人財產之保
    全處分；二、債務人履行債務及債權人對於債務人行使債權
    之限制；三、對於債務人財產強制執行程序之停止；四、受
    益人或轉得人財產之保全處分；五、其他必要之保全處分；
    消費者債務清理條例第19條第1項固有明文。惟保全處分，
    係於法院就更生或清算之聲請為裁定前，為防杜債務人之財
    產減少，維持債權人間之公平受償及使債務人有重建更生之
    機會，始有保全處分之必要，此觀諸消費者債務清理條例第
    19條立法說明即明。
二、聲請意旨略以：其有不能清償債務之虞，業已向本院提出更
    生聲請。然債權人中國信託商業銀行旋向本院民事執行處聲
    請扣押債務人薪資，業經本院以111年度司執字第29886號執
    行事件受理在案，為保障債權人公平受償機會，並謀聲請人
    經濟生活重建，爰聲請裁定「對於債務人財產強制執行程序
    之停止」之保全處分等語。
三、經查，聲請人向本院聲請更生，經本院以111年度消債更字
    第8號受理在案，有本院依職權調閱上開更生事件卷宗查明
    無訛。聲請人主張其薪資所得遭強制執行，亦有本院公務電
    話紀錄表在卷可稽，堪認屬實。聲請人雖以其因薪資所得遭
    強制執行為由聲請保全處分，惟按強制執行法第122條第2項
    規定，債務人依法領取之社會保險給付或其對於第三人之債
    權，係維持債務人及其共同生活之親屬生活所必需者，不得
    為強制執行。故聲請人對第三人之薪資債權，本即限於非聲
    請人及其共同生活之親屬生活所必需者，始得強制執行，此
    部分已考慮聲請人自身需要，不致造成聲請人無法維持基本
    生活，亦不致阻礙其聲請清算以重建更生之機會，倘聲請人
    認強制執行結果仍影響其基本生活需要，自應依強制執行法
    規定向執行法院聲明異議，而非依消費者債務清理條例規定
    聲請保全處分，以免混淆保全處分之目的與功能。另聲請人
    於更生程序自承：其在金山地區小吃店任職，每月平均收入
    約新臺幣（下同）2萬4,000元等語，則縱債權人對聲請人之
    薪資債權聲請強制執行，於保全處分至多120日期間內（消
    債條例第19條第2項規定參照），聲請執行薪資之債權人可
    得受償之金額不多，相較於依聲請人自述積欠之債務總金額
    達258萬餘元，影響尚屬有限。且他債權人如認有必要，非
    不得於強制執行程序併案聲請強制執行或參與分配，就扣得
    之聲請人薪資按債權比例公平受償，亦難謂對聲請人之薪資
    債權為強制執行，即有礙債權人間之公平受償。
四、從而，揆諸首開說明，及綜合以上各情，暨兼顧債權人權益
    考量，本院認聲請人本件保全處分之聲請，於法即有未合，
    應予駁回，爰裁定如主文。
中　　華　　民　　國　　111 　年　　6 　　月　　7 　　日
                  民事第三庭法  官  陳菊珍
以上正本係照原本作成。
如對本裁定抗告，應於裁定送達後10日內向本院提出抗告狀，並
繳納抗告費新臺幣1,000 元。
中　　華　　民　　國　　111 　年　　6 　　月　　7 　　日
                            書記官　曹永瑄